【裁判字號】    97,訴,997
【裁判日期】    971031
【裁判案由】    違反毒品危害防制條例
【裁判全文】
臺灣新竹地方法院刑事判決               97年度訴字第997號
公  訴  人  臺灣新竹地方法院檢察署檢察官
被      告  甲○○
                    號
                    （另案
上列被告因違反毒品危害防制條例案件，經檢察官提起公訴（97
年度毒偵字第1808號）後，經被告於本院準備程序中，就被訴事
實為有罪之陳述，經告知被告簡式審判程序之旨，並聽取檢察官
、被告之意見後，經本院合議庭裁定由受命法官進行簡式審判程
序，本院判決如下：
    主  文
甲○○施用第一級毒品，累犯，處有期徒刑柒月。
    犯罪事實
一、甲○○曾於民國92年間因違反毒品危害防制條例案件，經本
    院於92年1月21日以92年度毒聲字第27號裁定送觀察、勒戒
    後，認有繼續施用毒品之傾向，再依本院於92年4月28日以
    92年度毒聲字第345號裁定送戒治處所施以強制戒治，嗣於
    92年11月3日停止戒治所餘期間付保護管束出所，於93年4月
    15日未經撤銷保護管束視同執行完畢，又於93年5月7日經臺
    灣新竹地方法院檢察署檢察官以93年度戒毒偵字第15號案件
    為不起訴處分。另於91年間因竊盜案件，經本院於92年5月
    13日以91年度易字第861號判決判處有期徒刑3月確定，另於
    91年間，因贓物案件，經本院於92年3月18日以91年度易字
    第946號判決判處有期徒刑3月確定；再於92年間，因竊盜案
    件，經本院於93年2月20日以93年度易字第25號判決判處有
    期徒刑5月確定，前開各罪，經本院於96年7月16日以96年度
    聲減字第229號裁定予以減刑後，合併定應執行有期徒刑5月
    確定，於96年7月16日執行完畢。復於97年3月間，因施用第
    一級毒品案件，經臺灣新竹地方法院檢察署檢察官運用毒品
    減害計畫替代療法而為緩起訴處分，緩起訴期間至99年2月
    19日。詎甲○○於緩起訴期間之97年7月28日上午7時許，在
    新竹市○○街之某公共廁所內，以將第一級毒品海洛因摻水
    置於注射針筒（未扣案）內注射入體內之方式，施用第一級
    毒品海洛因1次，嗣臺灣新竹地方法院檢察署觀護人於執行
    緩起訴定期採驗尿液而查獲。
二、案經臺灣新竹地方法院檢察署檢察官自動檢舉偵查起訴。
    理    由
一、程序部分：
    按除被告所犯為死刑、無期徒刑、最輕本刑為3 年以上有期
    徒刑之罪或高等法院管轄第一審案件者外，於前條第1 項程
    序進行中，被告先就被訴事實為有罪之陳述時，審判長得告
    知被告簡式審判程序之旨，並聽取當事人、代理人、辯護人
    及輔佐人之意見後，裁定進行簡式審判程序，刑事訴訟法第
    273條之1第1 項定有明文。本件被告甲○○所犯係死刑、無
    期徒刑、最輕本刑為3 年以上有期徒刑以外之罪，其於準備
    程序中就被訴事實為有罪之陳述，經告知簡式審判程序之旨
    ，並聽取公訴人及被告之意見後，本院合議庭認為適宜而裁
    定由受命法官獨任進行簡式審判程序，合先敘明。
二、認定被告甲○○犯行所憑之各項證據：
（一）被告甲○○對於上開犯行，於本院準備、簡式審判程序時
      均坦承不諱。
（二）臺灣檢驗科技股份有限公司97年8月7日濫用藥物檢驗報告
      （報告編號：CH/2008/71177號）暨臺灣新竹地方法院檢
      察署受保護管束人/緩起訴處分被告採尿具結書、採尿報
      到編號表各1份（見偵查卷第3至5頁）在卷足參：對於被
      告甲○○許在臺灣新竹地方法院檢察署採尿室所親採封緘
      之尿液，經送臺灣檢驗科技股份有限公司以氣相層析質譜
      儀分析法檢驗後，確呈鴉片類陽性反應，其中嗎啡濃度為
      544 ng /ml，逾閾值濃度（為300ng/ml）1倍有餘，是被
      告甲○○於97年7月28日上午7時許，應有施用第一級毒品
      海洛因1次之犯行，且核與其於本院準備、簡式審判程序
      所為之供述相符。
（三）被告甲○○前於92年間因違反毒品危害防制條例案件，經
      本院於92年1 月21日以92年度毒聲字第27號裁定送觀察、
      勒戒後，認有繼續施用毒品之傾向，再依本院於92年4 月
      28 日以92年度毒聲字第345號裁定送戒治處所施以強制戒
      治，嗣於92年11月3日停止戒治所餘期間付保護管束出所
      ，於93年4月15日未經撤銷保護管束視同執行完畢等情，
      有臺灣高等法院被告前案紀錄表1份附卷足資參佐。其於
      前開強制戒治執行完畢釋放後5年內，再犯本件施用毒品
      之犯行，依毒品危害防制條例第23條第2項規定，本院自
      應予以審理。
（四）綜上，本件被告甲○○犯行明確，應依法予以論科。
三、按海洛因係毒品危害防制條例第2條第2項第1款所定之第一
    級毒品，不得非法持有、施用。是以：
（一）核被告甲○○於97年7月28日上午7時許，施用第一級毒品
      海洛因1次之部分，係犯毒品危害防制條例第10條第1項之
      施用第一級毒品罪。
（二）被告甲○○持有第一級毒品海洛因後，進而施用，其持有
      之低度行為應為施用之高度行為所吸收，不另論以持有第
      一級毒品罪。
（三）被告甲○○前於91年間因竊盜案件，經本院於92年5 月13
      日以91年度易字第861號判決判處有期徒刑3月確定，另於
      91年間，因贓物案件，經本院於92年3月18日以91年度易
      字第946號判決判處有期徒刑3月確定；再於92年間，因竊
      盜案件，經本院於93年2月20日以93年度易字第25號判決
      判處有期徒刑5月確定，前開各罪，經本院於96年7月16日
      以96年度聲減字第229號裁定予以減刑後，合併定應執行
      有期徒刑5月確定，於96年7月16日執行完畢等情，有臺灣
      高等法院被告前案紀錄表1份在卷可按，其受有期徒刑之
      執行完畢，5年以內故意再犯本件有期徒刑以上之罪，為
      累犯，依法加重其刑。
（四）爰審酌被告甲○○有前開施用毒品之前科紀錄外，另有竊
      盜、贓物罪之前科，竟仍不知戒惕，再度違犯本件毒品危
      害防制條例第10條第1項之罪，無視於毒品對於自身健康
      之戕害及國家對於杜絕毒品犯罪之禁令；其犯罪之動機、
      目的單純；又施用毒品係自戕行為，犯罪手段平和，亦未
      因此而危害他人，所生損害非大；再考之其於犯後坦承犯
      行，態度良好，並參諸施用毒品者均有相當程度之成癮性
      及心理依賴，其犯罪心態與一般刑事犯罪之本質並不相同
      ，應側重以適當之醫學治療及心理矯治處遇為宜等一切情
      狀，量處如主文所示之刑，以示懲儆。
據上論斷，應依刑事訴訟法第273條之1第1 項、第299條第1項前
段，毒品危害防制條例第10條第1 項，刑法第11條前段、第47條
第1項，判決如主文。
本案經檢察官陳玉華到庭執行職務。
中    華    民    國    97    年    10   月    31     日
                  臺灣新竹地方法院刑事第四庭
                              法  官  劉兆菊
以上正本證明與原本無異。
如不服本判決應於收受本判決後10日內向本院提出上訴書狀，上
訴書狀應敘述具體理由。上訴書狀未敘述上訴理由者，應於上訴
期間屆滿後20日內補提理由書狀於本院「切勿逕送上級法院」。
中    華    民    國    97    年    10   月    31     日
                              書記官  蕭汝芳
附錄論罪科刑法條：
毒品危害防制條例第10條
施用第一級毒品者，處6月以上5年以下有期徒刑。
施用第二級毒品者，處3年以下有期徒刑。


司法院資訊處製作；財團法人民間司法改革基金會備份。
